臺灣桃園地方法院民事判決　　　　　　　　　　　　九十三年度訴字第一０四六號
　　原　　　告　人富保全股份有限公司
　　法定代理人　乙○○
　　原　　　告　人富公寓大廈管理維護股份有限公司
　　法定代理人　乙○○
　　被　　　告　航空VISA大廈社區管理委員會
　　法定代理人　甲○○
右當事人間請求給付服務費等事件，經本院於民國九十三年十二月九日言詞辯論終結
，判決如左：
    主    文
被告應給付原告人富保全股份有限公司新臺幣貳拾肆萬柒仟肆佰元及自民國九十三年
九月一日起至清償日止，按週年利率百分之五計算之利息。
被告應給付原告人富公寓大廈管理維護股份有限公司新臺幣拾肆萬貳仟陸佰元及自民
國九十三年九月一日起至清償日止，按週年利率百分之五計算之利息。
原告其餘之訴駁回。
訴訟費用由被告負擔十分之四，由原告人富保全股份有限公司負擔十分之二，由原告
人富公寓大廈管理維護股份有限公司負擔十分之四。
本判決原告人富保全股份有限公司、人富公寓大廈管理維護股份有限公司勝訴部分，
各得假執行。但被告若分別以新臺幣貳拾肆萬柒仟肆佰元、拾肆萬貳仟陸佰元為原告
人富保全股份有限公司、人富公寓大廈管理維護股份有限公司供擔保後，各得免假執
行。
原告其餘假執行之聲請駁回。
    事    實
甲、原告方面：
  一、聲明：
    (一)被告應給付原告人富保全股份有限公司（下稱人富保全公司）新臺幣（下同）
      二十九萬六千一百元及自起訴狀繕本送達之翌日起至清償日止，按週年利率百
      分之五計算之利息。
    (二)被告應給付原告人富公寓大廈管理維護股份有限公司（下稱人富管理公司）七
      十三萬四千三百七十八元及自起訴狀繕本送達之翌日起至清償日止，按週年利
      率百分之五計算之利息。
    (三)訴訟費用由被告負擔。
    (四)願供擔保請准宣告假執行。
  二、陳述：
    (一)原告人富保全公司部分：
      1.被告自民國九十一年六月一日起委託原告人富保全公司提供駐衛人員等保全
        管理事宜，當時並簽訂「駐衛保全服務契約書」（下稱系爭保全契約），約
        定保全服務費為每月九萬四千元（未含稅，加計百分之五營業稅後為九萬八
        千七百元），於該契約第十二條第一項並約定「．．．，約屆滿前一個月，
        一方未以書面通知他方不再續約者，視為展期一年，嗣後亦同」。嗣被告於
        九十三年六月十七日以存證信函為終止服務契約之意思表示。則依前開契約
        書第十二條第二項之約定：「如一方於合約期限內終止本合約，應以合約訂
        定之一個月服務費金額補償他方」。查雙方之保全服務契約應於九十四年三
        月三十一日始屆期，今被告提前終止合約，自應依約賠償原告一個月之服務
        費九萬八千七百元（含稅）。
      2.又關於九十三年五月份、六月份之保全服務費一十九萬七千四百元，被告迄
        未支付原告人富保全公司，屢經催討未果。
    (二)原告人富管理公司部分：
      1.被告自九十一年六月一日起，委託原告人富管理公司就其社區管理維護事宜
        提供相關維護與清潔服務，當時並簽訂「公寓大廈管理維護公司受任管理維
        護契約」（下稱系爭管理契約），約定管理服務費每月二萬六千元（未含稅
        ，加計百分之五營業稅後為二萬七千三百元），於該契約第四條第二項約定
        ：「約屆滿前一個月，一方未以書面通知他方不再續約者，視為展期一年，
        嗣後亦同」。嗣被告於九十三年六月十七日以存證信函為終止前開服務契約
        之意思表示。則依前開契約第十二條第一項第二款之約定：「甲乙雙方於合
        約期限內任意終止契約者，應負損害賠償責任，賠償金為一個月補償他方」
        。查雙方之管理維護契約應於九十四年三月三十一日始屆期，今被告提前終
        止合約，自應依約賠償原告人富管理公司一個月之服務費二萬七千三百元（
        含稅）。
      2.又於簽約後，被告另將系爭管理契約內容以外之事務委託原告人富管理公司
        代為處理，惟迄今分文未付，其明細如下：
        為處理被告社區之瑣碎行政事務，被告遂委請原告人富管理公司代聘一位
          行政秘書，其每月薪資一萬二千元（未稅），自九十一年六月起至九十三
          年六月止，計支付三十一萬五千元（12600元（含稅）×25個月=315000元
          ）之薪資，惟被告迄未支付。
        被告將其社區之管理費催收、代收、代存及製表打字等事務，委託原告人
          富管理公司代為處理，服務費每月二千元（未稅），自九十一年六月起至
          九十三年五月止，服務費計五萬零四百元（2100（含稅）×24個月=50400
          元），惟被告迄未支付。
        原告人富管理公司代為彙整被告管委會之會議資料、製表打印，並派員出
          席每月會議，服務費每月二千元（未稅），自九十一年六月起至九十三年
          五月止共召開二十八次管委會會議，服務費計五萬八千八百元（2100（含
          稅）×28個月=58800元），惟被告迄未支付。
        原告人富管理公司代為彙整區分大會之會議資料、製表打印、寄發通知及
          派員出席會議，每次服務費一萬零五百元（含稅），自九十一年六月起至
          九十三年五月止共召開四次區分大會，服務費計四萬二千元（10500元×4
          次=42000元），惟被告迄未支付。
        原告人富管理公司代為收集資料，撰擬共同消防防護計劃書，服務費一萬
          五千七百五十元。
        原告人富管理公司代擬社區規約，並裝訂二百二十本發放各住戶，服務費
          一萬五千七百五十元。
        原告人富管理公司代為僱工清洗化糞池之服務費三萬三千六百元。
        原告人富管理公司代為處理污水下水道系統提報，服務費三千一百五十元
          。
        原告人富管理公司代為處理污水排放，服務費二千一百元。
        被告將十四樓闢為遊戲間、閱讀室及健身房之VIP室，因而委託原告人富
          管理公司代為進行設備採買、議價及佈置，服務費為一萬零五百元。
        原告人富管理公司代為籌劃中秋晚會並進行採買及會場佈置等，服務費為
          五千二百五十元。
        原告人富管理公司代為籌劃聖誕節晚會並加派人員進行採買及會場佈置，
          服務費為八千四百元。
      3.又被告自九十一年十一月起至九十三年四月止，計短付管理維護費九萬一千
        七百七十八元（含遲延利息）。
      4.另九十三年五月份、六月份之管理維護費五萬四千六百元，被告迄今未付。
    (三)前開各筆款項經原告屢次催討，均未獲付款，為此提起本件訴訟，請求判決如
      聲明所示。
  三、證據：提出（以下均影本）駐衛保全服務契約書一份，桃園府前二一支郵局第
      一○六五號存證信函一份（被告於九十三年六月十七日寄發），原告人富保全
      公司開立之統一發票二紙，公寓大廈管理維護公司受任管理維護契約書一份，
      原告人富管理公司開立之統一發票十六紙，被告積欠服務費明細表一紙，被告
      管委會之公告影本一份，人富管理公司之執行工作報告表影本一份，九十二年
      二月十六日之管委會臨時會議記錄一份，九十二年二月十六日之區分所有權人
      九十二年第二次會議會議記錄一份，被告社區共同消防防護計劃一份，順裕衛
      生工程行出具之請款單及收據（清洗化糞池與消毒）各一份，九十一年十二月
      二日、九十二年一月十五日、九十二年六月十六日、九十二年八月十二日、九
      十二年十一月十四日、九十三年三月十九日之管委會會議記錄各一份，九十三
      年五月二十七日之被告社區九十三年五月份管委會第一次臨時會議記錄及當日
      簽到單各一份，原告於九十三年六月四日（第一六八頁）、同年六月十一日（
      第一七二頁）、同年六月十七日（第一七七頁）寄發之存證信函各一份，李英
      美出具之承諾書影本一份，原告於九十一年五月二十日、同年六月五日出具之
      報價單各一份為證。
乙、被告方面：
  一、聲明：
    (一)原告之訴及假執行之聲請均駁回。
    (二)訴訟費用由原告負擔。
    (三)如受不利判決，願供擔保請求免為假執行。
  二、陳述：
    (一)原告人富保全公司、人富管理公司分別承攬被告社區之保全及管理維護工作，
      自九十一年六月一日起，經兩造約定原告承攬前開保全及管理維護工作之服務
      費全部合計為每月十二萬元（含稅），亦即原告為執行上開保全及管理維護工
      作事項，無論人員（含個別或臨時性質的增加）之派遣及其管理上之薪資與勞
      務費用，均應由原告自行負擔，至於被告應協力之義務，依原告提出之系爭管
      理契約第六條第一項所載，僅有提供便利原告服務之設備及負擔原告留駐人員
      之水電費。
    (二)原告訴請被告應給付之服務費等款項，均屬無據，茲分述如下：
      1.有關被告於合約期限內終止合約之一個月賠償金部分：
        被告管委會決議將原告之承攬工作採公開招標，不繼續與原告續約一事，並
        無違約，事實上，被告管委會之召開及決議，均有原告參與及製作會議記錄
        ，原告自應知之甚詳，被告自九十三年三月間開始，在會議中即曾討論要公
        開招商之事，且被告已不止一次口頭為雙方合約屆滿後即不再續約之通知，
        並再於九十三年五月底寄出存證信函（被告提出之被證二，附於本院卷第一
        三三頁至第一三六頁）為如上之通知，告知雙方承攬關係僅至九十三年六月
        三十日為止，被告既已事前通知終止合約，則原告請求被告應給付一個月的
        賠償金，並不合理。
      2.有關被告積欠原告九十三年五月份、六月份之保全及管理維護服務費共二十
        四萬元部分：
        因原告拒絕配合交接，且未通知被告即驟然將其人員撤離被告社區，並擅將
        被告所有之會議記錄、住戶管理費收繳、名冊、單據、電腦檔案及其他重要
        文件攜走，拒不返還，被告因此必須花費鉅額費用委託他人重作，損失不貲
        ，經被告多次催討無效，故於原告返還上開資料前，被告暫不給付九十三年
        五月份、六月份之保全及管理服務費用。又原告主張系爭保全契約及管理契
        約之服務費每月共計十二萬六千元一節，並不實在，因被告法定代理人已於
        九十二年一、二月間與原告公司之經理達成降價為二者服務費共計十二萬元
        之協議，況若原告不同意十二萬元（含稅）統包之服務費，為何仍願意提供
        服務並每月領取共計十二萬元之服務費？
      3.原告其他費用之請求部分：
        除前述兩項請求以外，原告之其他各項請求皆係於其撤離被告社區後所自行
        編列，此由原告提出之統一發票記載月份可證，而原告人富管理公司所指協
        助被告社區召開委員會並記錄、公告等事宜，本為其應盡之責，按管理公司
        本應負責行政庶務管理，自無請求被告支付前開款項之理。且兩造就承攬服
        務費之約定，係採統包方式承作，是以未經被告同意且非合約明訂之額外項
        目費用，被告自無給付之義務。
  三、證據：提出（以下均影本）原告於九十三年三月二十五日提出之報價單一份，
      人富保全公司與人富管理公司之社區管理服務企劃書一份，被告社區綜合管理
      服務移交基本檔案及簿冊一份，原告公司九十三年六月三日函文一份，原告人
      富保全公司服務說明書一份，空白協議書一份，桃園府前二一支郵局第九八五
      號存證信函一份（被告於九十三年六月二日寄發）為證。
    理    由
一、原告主張：被告自九十一年六月一日起，委託原告人富保全公司提供駐衛人員等
    保全管理事宜，復於同日委託原告人富管理公司就其社區管理維護事宜提供相關
    維護與清潔服務，雙方分別簽訂系爭保全契約及系爭管理契約，(一)就前者保全契
    約部分：保全服務費約定為每月九萬四千元（未含稅，計稅後為九萬八千七百元
    ），於該契約第十二條第一項並約定「約屆滿前一個月，一方未以書面通知他方
    不再續約者，視為展期一年，嗣後亦同」。而雙方之保全契約原應於九十四年三
    月三十一日屆期，惟被告嗣於九十三年六月十七日即以存證信函為終止服務契約
    之意思表示，則依系爭保全契約第十二條第二項之約定：「如一方於合約期限內
    終止本合約，應以合約訂定之一個月服務費金額補償他方」，被告既提前終止合
    約，自應依約賠償原告一個月之服務費九萬八千七百元。又被告迄未支付九十三
    年五月份、六月份之保全服務費一十九萬七千四百元。(二)就後者管理契約部分：
    管理服務費約定為每月二萬六千元（未含稅，計稅後為二萬七千三百元），於該
    契約第四條第二項並約定「約屆滿前一個月，一方未以書面通知他方不再續約者
    ，視為展期一年，嗣後亦同」。而雙方之管理契約原應於於九十四年三月三十一
    日屆期，惟被告嗣於九十三年六月十七日以存證信函為終止前開服務契約之意思
    表示，則依系爭管理契約第十二條第一項第二款之約定：「甲乙雙方於合約期限
    內任意終止契約者，應負損害賠償責任，賠償金為一個月補償他方」，被告既提
    前終止合約，自應依約賠償原告人富管理公司一個月之服務費二萬七千三百元（
    含稅）。又被告於簽約後，另將系爭管理契約內容以外之事務委託原告人富管理
    公司代為處理，服務費累計共為六十一萬五千二百九十一元，惟被告迄今分文未
    付，此外，被告自九十一年十一月起至九十三年四月止，計短付管理維護費九萬
    一千七百七十八元（含遲延利息），且未支付九十三年五月份、六月份之管理服
    務費五萬四千六百元。被告所欠前開各筆款項，經原告屢次催討未果，為此提起
    本件訴訟，請求判決如聲明所示等語。
二、被告則以：原告人富保全公司、人富管理公司分別承攬被告社區之保全及管理維
    護工作，自九十一年六月一日起，經兩造約定原告承攬前開二項契約之服務費全
    部合計為每月十二萬元（含稅），上開金額為原告處理全部事項之統包款項，故
    原告人富管理公司另請求被告支付其他行政事務等費用，均無理由。被告自九十
    三年三月間開始，在會議中即曾討論要公開招商的問題，而各項會議原告均有參
    加並製作會議記錄，自應知之甚詳，被告並再於九十三年五月底寄出存證信函，
    告知雙方承攬關係僅至九十三年六月三十日為止，被告既已事前通知終止合約，
    則原告請求被告應給付一個月的賠償金，並不合理。另因原告事後拒絕配合交接
    ，且未通知被告即驟然將其人員撤離被告社區，並擅將被告所有之會議記錄、住
    戶管理費收繳、名冊、單據、電腦檔案及其他重要文件攜走，拒不返還，經多次
    催討無效，故於原告返還上開資料前，被告暫不給付關於九十三年五月份、六月
    份之保全及管理服務費用。又原告主張系爭保全契約及管理契約之服務費每月共
    計十二萬六千元一節，並不實在，因被告法定代理人已於九十二年一、二月間與
    原告公司之經理達成降價即二者契約之服務費共計十二萬元之協議等語，資為抗
    辯。
三、原告主張：被告自九十一年六月一日起，委託原告人富保全公司提供駐衛人員等
    保全管理事宜，復於同日委託原告人富管理公司就其社區管理維護事宜提供相關
    維護與清潔服務，雙方分別簽訂系爭保全契約及系爭管理契約，而被告業於九十
    三年間寄發存證信函通知原告終止前開二份合約之意思表示，並表示契約僅至九
    十三年六月三十日為止，原告人富保全公司、人富管理公司實際上乃提供服務至
    九十三年六月份結束為止，而被告迄未支付九十三年五月份、六月份之保全或管
    理服務費等情，為被告所不爭執，並有「駐衛保全服務契約書」、「公寓大廈管
    理維護公司受任管理維護契約書」各一份在卷可憑，足信為真實。
四、原告另主張：雙方就系爭保全契約所約定之服務費為每月九萬四千元（未含稅，
    計稅後為九萬八千七百元），就系爭管理契約則約定服務費為每月二萬六千元（
    未含稅，計稅後為二萬七千三百元），則合計被告每月應繳付原告之金額應為十
    二萬六千元（含稅，若未含稅則為十二萬元），然被告自九十一年十一月起至九
    十三年四月止，計短付管理維護費九萬一千七百七十八元（含遲延利息）；又前
    開二份契約原應於九十四年三月三十一日屆期，惟被告嗣於九十三年六月十七日
    即以存證信函為終止服務契約之意思表示，則依約被告應分別賠償原告人富保全
    公司、人富管理公司各一個月之服務費；另被告尚有積欠原告人富管理公司多項
    行政管理費用等情，則為被告所否認，並以前詞置辯，是以本件應審究者即為：
    (一)兩造就系爭保全契約、管理契約所約定之每月服務費，金額究竟為何？(二)被告
    辯稱：於原告將被告之會議記錄、住戶管理費收繳、名冊、單據、電腦檔案及其
    他重要文件等返還前，被告拒絕給付九十三年五月份、六月份之保全及管理服務
    費等語，是否可採？(三)原告主張：被告於合約期限內終止合約，依約應給付一個
    月服務費之賠償金等語，有無理由？(四)原告人富管理公司請求被告給付行政秘書
    薪資等各項行政費用一節，有無理由？茲分論如下：
  (一)兩造就系爭保全契約、管理契約所約定之每月服務費，金額應各為九萬八千七百
    元、二萬七千三百元（均含稅）：
    1.觀諸系爭保全契約第十一條第一項約定（見本院卷第一六頁），被告應付之保
      全費為「每月九萬四千元，另稅百分之五」，則加計稅額後即為九萬八千七百
      元；另依系爭管理契約第五條第一項約定（見本院卷第二九頁），被告應給付
      之管理服務費為「每月二萬六千元，另加百分之五營業稅一千三百元，合計二
      萬七千三百元」，被告既不爭執前開二份契約書之真正，是以原告主張系爭保
      全契約、管理契約之服務費每月各為九萬八千七百元、二萬七千三百元（均含
      稅）等語，自屬可採。
    2.被告雖辯稱：被告法定代理人已於九十二年一、二月間與原告公司之經理達成
      降價即二者服務費共計十二萬元之協議等語，惟按，當事人主張有利於己之事
      實者，就其事實有舉證之責任，民事訴訟法第二百七十七條前段定有明文，查
      被告之前開辯解核與契約所載內容不符，此外，被告復無法舉證以實其說，本
      院自難採信為真。
    3.另依原告提出之被告積欠服務費明細表一紙（本院卷第四六頁），可知被告自
      九十二年四月份起至九十三年四月份為止（計十三個月），每月僅繳納保全及
      管理費計十二萬元，則依前開說明，被告每月少繳之金額為六千元，從而原告
      人富管理公司請求被告應補繳此部份管理服務費七萬八千元（6000×13=78000
      ）一節，應屬可採，惟逾此數額之部分，即屬無據，不應准許。
  (二)被告辯稱：於原告將被告之會議記錄、住戶管理費收繳、名冊、單據、電腦檔案
    及其他重要文件等返還前，被告拒絕給付九十三年五月份、六月份之保全及管理
    服務費等語，是否可採？
    被告所稱：原告事後拒絕配合交接，且未通知被告即驟然將其人員撤離被告社區
    ，並擅將被告所有之會議記錄、住戶管理費收繳、名冊、單據、電腦檔案及其他
    重要文件攜走，拒不返還等語，業為原告所否認，原告並提出由被告社區第三屆
    財務委員陳碧雅於九十三年六月二十九日簽收被告社區銀行帳戶存摺、收費聯單
    、零用金等之收據影本二份，及由被告社區監察委員陳詔英於九十三年六月二日
    簽收保管一百萬元之社區公基金之收據影本一份（見本院卷第一八二頁至第一八
    五頁），則被告之前開辯解已非無疑，再按前述舉證責任分配之原則，被告本應
    就其陳述之事實負舉證之責，惟查，被告並未舉證以實其說，是以本院尚難採信
    為真。準此，被告以此為由而拒絕給付九十三年五月份、六月份之保全及管理服
    務費，自屬無據。
  (三)原告主張：被告於合約期限內終止合約，依約應給付一個月服務費之賠償金等語
    ，有無理由，論述如下：
    1.查雙方之保全契約、管理契約原均應於九十四年三月三十一日屆期一情，為兩
      造所不爭執，此觀被告於九十三年六月十七日所寄給原告之存證信函內容中已
      陳明「貴公司與本管委會訂有保全服務契約暨管理維護契約二契約，契約期限
      均至九十四年三月三十一日屆至」等語亦可佐證（見本院卷第一三七頁之存證
      信函），堪信為真。
    2.依系爭保全契約第十二條第二項之約定：「如一方於合約期限內終止本合約，
      應以合約訂定之一個月服務費金額補償他方」，系爭管理契約第十二條第一項
      第二款亦約定：「甲乙雙方於合約期限內任意終止契約者，應負損害賠償責任
      ，賠償金為一個月補償他方」（分別見本院卷第一六頁、第三一頁）。準此，
      被告既自承係於九十三年間以存證信函通知原告終止系爭二份合約，並告知契
      約僅至九十三年六月三十日為止等情，則依照前開約定內容，被告即應分別賠
      償原告人富保全公司、人富管理公司關於合約所訂一個月之服務費金額。至被
      告辯稱：其已於一個月前通知原告終止合約，故原告不得請求被告給付一個月
      之服務費賠償金一節（原告對此否認，並主張：被告係於九十三年六月十七日
      始寄發存證函通知等語），惟按此項辯解核與前揭約定關於給付賠償金之要件
      無涉，從而，被告之前開辯解自無足採，附此敘明。
    3.再按，當事人得約定債務人不履行債務時，應支付違約金；違約金，除當事人
      另有訂定外，視為因不履行而生損害之賠償總額；約定之違約金額過高者，法
      院得減至相當之數額，民法第二百五十條第一項、第二項前段及第二百五十二
      條有明文規定。至約定違約金是否相當，仍須依一般客觀事實，社會經濟狀況
      及當事人所受損害情形，以為酌定之標準。觀諸系爭二份契約關於前開賠償金
      之約定文字，應認係屬損害賠償額預定違約金之約定，而參酌被告係因管委會
      決議公開招標而終止合約、原告因被告期前終止合約所受之損害及目前社會經
      濟狀況等因素，本院認契約所訂一個月服務費之賠償金額即九萬八千七百元、
      二萬七千三百元，尚屬過高，爰分別予以酌減為五萬元、一萬元。
  (四)原告人富管理公司請求被告給付行政秘書薪資等各項行政費用一節，為無理由：
    1.原告主張：被告除服務費以外，尚應給付原告人富管理公司關於代聘行政助
      理薪資、催收、代收及代管管理費之服務費、代為彙整管委會之會議資料
      、製表打印並派員出席每月會議之服務費、代為彙整區分大會之會議資料、
      製表打印、寄發通知及派員出席會議之服務費、代為撰擬共同消防防護計劃
      書之服務費、代擬社區規約並裝訂之服務費、代為僱工清洗化糞池之服務
      費、代為處理污水下水道系統提報之服務費、代為處理污水排放之服務費
      、代為進行十四樓改裝設備採買、議價及佈置之服務費、代為籌劃中秋晚
      會並進行採買、會場佈置之服務費、代為籌劃聖誕節晚會並加派人員進行採
      買及會場佈置之服務費等各項費用等情，固據其提出各項費用之統一發票或單
      據，惟觀其所提出之統一發票均為其自行開立，而被告又已否認各項金額之真
      正，是以前開各項金額即尚難遽信。
    2.再者，原告人富管理公司所請求之前開各項服務費金額，多屬公寓大廈之一般
      事務管理服務事項（參照原告所製作之社區管理服務企劃書，附於本院卷第一
      一一頁至第一三二頁），則被告辯稱：前開費用應包含於契約所訂之管理服務
      費內，不應另行請求等語，尚非無據。又原告所謂代聘行政助理所支付之薪資
      一節，並未能舉證係經過被告之同意而聘請，則此部份之費用能否責令被告負
      擔，亦非無疑。據此，原告人富管理公司所請求之前開各項金額，均屬無據，
      無從准許。
五、綜上所述，原告人富保全公司請求被告給付二十四萬七千四百元（九十三年五月
    份、六月份之保全服務費一十九萬七千四百元，加上賠償金五萬元），又原告人
    富管理公司請求被告給付十四萬二千六百元（九十三年五月份、六月份之管理服
    務費五萬四千六百元及先前少繳之管理服務費七萬八千元，加上賠償金一萬元）
    ，及均自起訴狀繕本送達之翌日即九十三年九月一日起至清償日止，按週年利率
    百分之五計算之法定遲延利息，為有理由，應予准許，至逾此部分之請求，則為
    無理由，不應准許。
六、末以，所命給付之金額或價額未逾五十萬元之判決，法院應依職權宣告假執行，
    此為民事訴訟法第三百八十九條第一項第五款所明定。本件原告勝訴部分所命被
    告給付之金額均未逾五十萬元，是以應依職權為假執行之宣告，雖原告亦陳明願
    供擔保請求准為假執行之宣告，則屬多餘；而被告就原告勝訴部分另陳明願供擔
    保聲請免為假執行，經核要無不合，爰酌定相當金額准許之。至原告敗訴部分，
    其假執行之聲請，因訴之駁回而失所附麗，應併予駁回。
七、本件事證已臻明確，兩造其餘攻擊及防禦方法，核與判決結果不生影響，爰不一
    一論述，附此敘明。
八、據上論結，本件原告之訴為一部有理由，一部無理由，依民事訴訟法第七十九條
    、第八十五第一項、第三百八十九條第一項第五款、第三百九十二條第二項，判
    決如主文。
中　　　華　　　民　　　國　　九十三　　年　　十二 　　月　   二十三　　日
                                      臺灣桃園地方法院民事第三庭
                                              法      官  周玉
右為正本係照原本作成
如對本判決上訴，須於判決送達後二十日內向本院提出上訴狀
中　　　華　　　民　　　國　　九十三　　年　　十二 　　月　   二十三　　日
                                              法院書記官  張簡純靜
